# 关于销售赠券的会计和税务处理

提问人：yunlingli 时间：2011-06-22 21:51:56
公司开立专卖店销售服装，节假日开展了满 100 送 20 元赠券的活动，赠券规定了一个月的使用期限，请问这 20 元赠券是作为营业费用处理还是可以抵减下次购买时候的销售收入？非常感谢。

回答人：chenyiwei
参照IFRIC 13处理。对于所发放的赠券，应根据历史经验合理估计最终被顾客使用的金额，这也就是该赠券于发放时的公允价值，对这部分赠券的公允价值予以递延，在后续实际消费时结转收入。